臺灣屏東地方法院民事裁定
111年度聲字第53號
聲  請  人  晴美能源有限公司

法定代理人  謝益宏  


相  對  人  永豐商業銀行股份有限公司

法定代理人  陳嘉賢  
上列當事人間聲請停止執行事件，本院裁定如下：
    主  文
聲請人供擔保新臺幣3,600,000元後，本院111年度司執字第6151
號清償債務強制執行事件之強制執行程序，於本院111年度補字
第376號第三人異議之訴事件判決確定、調解成立、和解或撤回
起訴前應暫予停止。
    理  由
一、聲請意旨略以：本院111年度司執字第6151號相對人永豐商
    業銀行股份有限公司與訴外人達映實業有限公司（下稱達映
    公司）、唐頂能源科技有限公司、唐崇恩間清償債務強制執
    行事件，相對人聲請對坐落屏東縣○○鄉○○00○0號屋頂之太陽
    能案場之再生能源發電設備（登記編號PCH-FIN109-PV0244
    ）暨再生能源發電系統電能購售契約（契約編號12-PV-000-
    0000）（下合稱系爭動產）為強制執行，惟系爭動產原為訴
    外人達映公司所有，嗣因債務不履行致生損害賠償責任，經
    臺灣高雄地方法院110年度重訴字第212號民事判決確定，達
    映公司應將系爭動產移轉登記並交付與訴外人江衍彰，並應
    偕同江衍彰向台灣電力股份有限公司屏東區營業處辦理將上
    開契約之立契約人改為江衍彰。嗣經江衍彰將系爭動產之權
    利全部移轉予聲請人，並經臺灣桃園地方法院所屬民間公證
    人公證，就發電設備部分亦經屏東縣政府同意辦理，聲請人
    已向本院提起第三人異議之訴（即本院111年度補字第376號
    ），請求撤銷上開強制執行程序，為免執行程序繼續進行，
    致聲請人受有難以回復之損害，顯有停止執行之必要，爰依
    強制執行法第18條第2項規定，聲請停止系爭執行程序等語
    。
二、按有回復原狀之聲請，或提起再審或異議之訴，或對於和解
    為繼續審判之請求，或提起宣告調解無效之訴、撤銷調解之
    訴，或對於許可強制執行之裁定提起抗告時，法院因必要情
    形或依聲請定相當並確實之擔保，得為停止強制執行之裁定
    ，強制執行法第18條第2項定有明文。又法院依強制執行法
    第18條第2 項定擔保金額而准許停止強制執行之裁定者，該
    項擔保係備供債權人因停止執行所受損害之賠償，其數額應
    依標的物停止執行後，債權人未能即時受償或利用該標的物
    所受之損害額，或其因另供擔保強制執行所受之損害額定之
    ，非以標的物之價值或其債權額為依據（最高法院91年度台
    抗字第429號、92年度台抗第480號裁定意旨參照）。
三、經查，聲請人主張之上開事實，業據調取本院111年度補字
    第376號第三人異議之訴事件卷宗暨前開強制執行事件全卷
    查核無訛，是聲請人之聲請為有理由，應予准許。又上開執
    行事件關於系爭動產之強制執行程序如暫予停止，致相對人
    所受之損害，應為相對人因法院延後拍賣系爭動產未能即時
    獲償，受有以該等標的物價值依法定利率計算利息之損失。
    查本院111年度司執字第6151號清償債務強制執行事件，相
    對人聲請強制執行之債權額為新臺幣（下同）16,574,715元
    ，而系爭動產於109年8月間之鑑估價值為20,832,000元，則
    相對人因未能即時受償所受之損害額，應不超過16,574,715
    元延後受償之利息損害。而本案事件訴訟標的金額已逾1,50
    0,000元，係屬得上訴第三審事件，參考各級法院辦案期限
    實施要點規定，民事第一審審判案件為1年4月、第二審為2
    年、第三審為1年，合計4年4月，以此預估聲請人提起第三
    人異議之訴獲准停止執行因而致相對人執行延宕之期間，按
    法定利率週年百分之5計算相對人於訴訟審理期間，因停止
    執行而未能即時受償之可能損害為3,591,188元【即16,574,
    715元×5％×（4+1/3）年＝3,591,188元，元以下四捨五入】。
    另參酌相對人資金運用所受影響、債權受償風險以及考量尚
    有上訴、送達等期間之延滯損失等一切情狀，認聲請人為相
    對人因停止執行可能受損害所提供擔保之金額，應以3,600,
    000元為適當，爰裁定如主文所示。
中　　華　　民　　國　　111 　年　　 7　　月　　 6　　日
                  民事第三庭  法　官  林政斌
以上正本係照原本作成。　　　　　　　　　
如不服本裁定應於送達後10日內向本院提出抗告狀，並繳納抗告費新臺幣1,000元。　　　　　　　　　　
中　　華　　民　　國　　111 　年　　7 　　月　　6 　　日
                              書記官  戴仲敏